【裁判字號】    87,易,1491
【裁判日期】    900705
【裁判案由】    偽造文書
【裁判全文】
臺灣新竹地方法院刑事判決                        八十七年度易字第一四九一號
    公  訴  人  臺灣新竹地方法院檢察署檢察官
    被      告  甲○○
右列被告因偽造文書案件，經檢察官提起公訴（八十七年度偵字第四三九一號），本
院判決如左：
    主  文
甲○○連續行使偽造私文書，足以生損害於公眾及他人，累犯，處有期徒刑拾月。扣
案之新竹團管區司令部八十六年三月十七日（八六）菩崇補字第０一七五號退伍、停
役、除役令（證）遺失證明書、中華民國護照、台灣居民往來大陸通行證、香港特別
行政區多次入境許可各壹張及如附表一「偽造之『乙○○』署押及印文數量」欄所示
偽造之「乙○○」署押捌枚、印文貳枚，均沒收。
    事  實
一、甲○○前於民國八十二年間因違反麻醉藥品管理條例案件，經本院判處有期徒刑
    六月確定，於八十二年四月二十二日易科罰金執行完畢，猶不知悔改，因其於八
    十五年間另涉有殺人案件，遭法院通緝在案，為躲避警方之追緝，竟與姓名、年
    籍不詳綽號「阿旺」之成年男子基於偽造特種文書之犯意聯絡及共同偽造、行使
    私文書、使公務員登載不實之概括犯意聯絡，於八十六年二、三間在臺北市○○
    路某處雙聖冰淇淋店，由甲○○以新台幣三十萬元之代價，並提供其照片數紙，
    交予姓名年籍不詳之綽號「阿旺」之成年男子後，推由該男子先於不詳時地，在
    偽造之國民身分證上貼上甲○○之照片，填載乙○○之年籍資料，並偽造「內政
    部印」及「台灣省新竹市政府」（鋼印）之公印文各一枚於該偽造之身分證上，
    而偽造乙○○之國民身分證，致生損害於乙○○及國家對於國民身分管理之正確
    性；其後，再由綽號「阿旺」之男子，以該偽造之乙○○國民身分證，於附表一
    編號一至五所示之時間、地點，以偽造私文書及使公務登載不實之方式取得「乙
    ○○」名義之退伍令遺失證明書、中華民國護照、台灣居民往來大陸通行證、香
    港特別行政區多次入境許可證等證件後（詳細之時間、地點、取得之方式，均詳
    如附表一編號一至五所示），即於同年四月間某日在臺北市○○路上址雙聖冰淇
    淋店，將上開證件交予甲○○。嗣甲○○取得上開證件後，旋於附表二編號一至
    三所示之時間冒用「乙○○」之名字，並出示上開登載不實之中華民國護照，由
    桃園縣中正國際機場順利入、出境，而行使該公務員登載不實之文書。繼之，甲
    ○○承前之概括犯意，於附表一編號六所示之時間、地點，以偽造私文書之方式
    取得「乙○○」名義之香港特別行政區多次入境許可證後（詳細之時間、地點、
    取得之方式，均詳如附表所示），復於附表二編號四所示之時間冒用「乙○○」
    之名字，並出示上開登載不實之中華民國護照，由桃園縣中正國際機場順利出境
    ，而行使該公務員登載不實之文書。嗣於八十七年七月七日（起訴書誤載為八十
    七年七月一日）凌晨一時許，甲○○由桃園縣中正國際機場再度入境（起訴書誤
    載為出境）時，為警當場查獲，並扣得甲○○所有之前揭退伍令遺失證明書、中
    華民國護照、台灣居民往來大陸通行證、香港特別行政區多次入境許可證等物。
二、案經新竹市警察局移送臺灣新竹地方法院檢察署檢察官偵查起訴。
    理  由
一、訊據被告甲○○除辯稱：伊並不知阿旺係以何種方式取得前揭證件外，對其餘之
    犯罪事實均供承不諱，經查：
（一）右揭犯罪事實，業據證人即新竹團管部司令部少校劉曉威、丙○○及被害人乙
      ○○等人證述明確，並有甲○○所有前揭「乙○○」名義之退伍令遺失證明書
      、中華民國護照、台灣居民往來大陸通行證、香港特別行政區多次入境許可證
      等物扣案足資佐證，且上開扣案之證件分別送請核發機關鑑定之結果，認確均
      屬各該機關所核發等情，亦有新竹團管區司令部八十七年九月十日（８７）菩
      崇字第五七七四號函、外交部領事事務局八十七年九月八日領（一）（８７）
      第八七五三００五六七０號函暨所附之乙○○之國民身分證影本、普通護照入
      出境許可申請書各一件、財團法人海峽交流基金會八十七年十一月二十五日（
      ８７）海惠（法）字第０八二八五號函暨海峽兩岸關係協會９８（協）字第二
      ０七號傳真函各一件、行政院大陸委員會香港事務局八十八年十一月十一日（
      ８８）港局綜字第四二九號函暨所附之香港入境事務處函各一件、香港事務局
      服務組八十七年十月二十二日（八七）港局服字第一三四四號函一件等附卷可
      稽；此外，復有新竹團管區司令部八十七年七月二十二日（８７）菩崇字第四
      七五二號函暨所附之退伍、停役、除役令（證）遺失證明書存根、新竹團管部
      備除役官士兵退伍令（證）遺失證明申請書、申請退伍令（證）遺失證明保證
      書、委託書、乙○○之中華民國國民身分證影本、新竹團管部後備軍人資料顯
      影各一件、新竹市東區戶政事務所八十七年七月二十一日（八七）竹市東戶字
      第五三三九號函、臺灣新竹地方法院檢察署八十九年十一月十五日竹檢崇清字
      第二六八八八號函、內政部警政署入出境管理局八十九年十一月二十八日（八
      九）境信昌字第八四五八四號函暨出入境紀錄、國人入出境端末查詢報表、新
      竹市旅行商業同業公會九十年二月九日竹市旅公（９０）字第一二六號函暨所
      附之申請由台灣來港旅遊入境許可證、台灣居民來往大陸簽註申請表、台灣居
      民來往大陸通行證申請表各一紙、同年三月十九日竹市旅公（８９）字第二四
      四號函一件等在卷可憑，事證明確。
（二）雖被告甲○○辯稱：伊並不知阿旺係以何種方式取得前揭證件云云，然按以自
      己共同犯罪之意思，事前同謀，而由其中一部分人實行犯罪之行為者，亦均應
      為共同正犯，使之對於全部行為所發生之結果，負其責任（司法院大法官會議
      釋字第一０九號解釋可資參照）。查被告以三十萬元之代價，並提供自己之照
片，交由綽號「阿旺」之男子，以取得他人名義之證件，作為其掩飾身分之用
      ，則「阿旺」以前開非法之手段取得以「乙○○」名義之證件，自係在渠等之
      犯罪實施計劃中，僅係推由「阿旺」實行犯罪之行為以取得上開證件而已，自
      不因被告未親自實行犯罪行為或對取得上開證件方式之細節不全然了解，即得
      卸免其責任，從而，被告上開辯解，縱認屬實，亦無從作為其免責之依據。
（三）再者，公訴人認被告係推由「阿旺」以換貼照片之方式變造乙○○之國民身分
      證等語，惟查：
  １、被害人乙○○證稱：「（身分證有無遺失過？）有，八十五年間有遺失過，．
      ．但沒有申請補發，後來是人家寄回給我。」（見偵卷第三五頁背面、第三六
      頁）、「（八十五年或八十六年間有無遺失身分證？）有的，（何時遺失的？
      ）不記得了，（在何處遺失的？）我整個皮包都掉了，．．．皮包遺失那次身
      分證、駕照確實有人寄還給我，他是用信封裝著寄還給我，（皮包內還有什麼
      ？）身分證、駕照、現金，但只有把身分證、駕照寄還給我，（身分證確實寄
      還給你？）是的。」等語（見本院九十年四月十三日訊問筆錄），且經本院函
      請新竹市東區戶政事務所查詢乙○○換發國民身分證之情形，該所覆稱：該所
      並無乙○○於八十五年至八十六年間換發國民身分證資料，僅於八十七年一月
      六日申請換領國民身分證等情，有該所九十年三月三十日（九十）竹市東戶字
      第一九一一號函暨換領國民身分證申請書各一紙在卷可參。據此可知，被告所
      執有「乙○○」名義之國民身分證應非被害人乙○○原所執有之真正國民身分
      證一節，應可認定。
  ２、按變造國民身分證乃指無制作權者，就主管機關已制作完成之真正國民身分證
      加以更改、使內容變更，換言之，變造國民身分證必先有真正之國民身分證存
      在；倘無真正之國民身分證存在，而係假借他人名義，而制作在外形上足以使
      人認為係真正之國民身分證，則應屬偽造之範疇。查被告所執有「乙○○」名
      義之國民身分證原本未據扣案，而該影本經送鑑定之結果，亦因係影本資料，
      無法判定其真偽，有內政部警政署刑事警察局九十年一月三十一日刑鑑字第九
      三七三號函可憑；然真正乙○○之國民身分證遺失後業經人寄回予乙○○，已
      如前述，顯見被告所執有之該國民身分證並非原屬乙○○所有之真正國民身分
      證，已堪認定。是以，由此自可據以推得被告所執有之前揭國民身分證應屬偽
      造無訛，蓋其已無可能利用真正乙○○之國民身分證加以變造後使用之餘地。
      又偽造完整之國民身分證必於其上偽造「內政部印」及「台灣省新竹市政府」
      （鋼印，因乙○○係設籍於新竹市）之公印文各一枚，乃為當然之理，此觀之
      ，被告執有之該身分證分向如附表一編號一、三所示之公務機關提出行使時，
      承辦之公務員均未查覺該國民身分證有偽造之情事自明，是以，該身分證上之
      「內政部印」及「台灣省新竹市政府」（鋼印）之公印文均屬偽造一節，亦堪
      認定。
  ３、綜上各情以觀，被告所執有「乙○○」名義之國民身分證，及其上所蓋用之「
      內政部印」及「台灣省新竹市政府」（鋼印），應均屬偽造無誤，公訴意旨認
      此部分係屬變造，容有誤會。
      從而，本案事證明確，被告犯行堪以認定，應依法論科。
二、按國民身分證屬於品行能力相類證書之一種；國民身分證上之「內政部印」及「
    台灣省新竹市政府」（鋼印）則為表示內政部及台灣省新竹市政府公署之公印文
    。查被告甲○○與姓名不詳之綽號「阿旺」成年男子以偽造上開公印文之方法，
    偽造國民身分證後，再冒用「乙○○」名義，持前揭偽造之國民身分證於附表一
    所示之時、地，以偽造私文書及使公務登載不實之方式取得「乙○○」名義之退
    伍令遺失證明書、中華民國護照、台灣居民往來大陸通行證、香港特別行政區多
    次入境許可證等證件，復進而於附表二所示之時間，以「乙○○」之名義出、入
    境中華民國，核其所為，係分別犯如附表一、二所犯法條欄所載之罪及刑法第二
    百十八條偽造公印文罪。被告偽造乙○○之國民身分證，已如前所述，公訴意旨
    認此部分係變造乙○○之國民身分證，尚有未洽。被告就上開偽造特種文書、偽
    造公印文及如附表一編號一至五號所示之犯行，與姓名、年籍不詳綽號「阿旺」
    之成年男子間，有犯意聯絡及行為分擔，均為共同正犯。又被告就附表一編號二
    號所示之犯行，利用不知情之丙○○行使偽造之私文書，就附表一編號四、五、
    六號所示之犯行，利用不知情之旅行社職員，行使偽造之私文書及使公務員登載
    不實之文書部分，均為間接正犯。而其偽造如附表一「偽造之『乙○○』署押及
    印文數量欄」所示之「乙○○」署押、印文，均為如附表一所示各該偽造私文書
    之階段行為；另其偽造特種文書及私文書後復進而行使，該偽造之低度行為為行
    使之高度行為吸收，均不另論罪。被告於上開身分證上同時偽造「內政部印」及
    「台灣省新竹市政府」之公印文各一枚，係以一行為接續為之，且其所侵害之法
    益，為國家法益，應為單純一罪。又被告使公務員登載不實後復持以行使該登載
    不實之退伍令遺失證明書、中華民國護照、台灣居民往來大陸通行證、香港特別
    行政區多次入境許可證等，該使公務員登載不實之行為為行使之高度行為吸收，
    均只論以行使使公務員登載不實之文書罪。被告所犯上開多次行使偽造私文書罪
    、行使偽造特種文書罪及行使使公務員登載不實文書罪，均時間緊接、方法相同
    ，且觸犯構成要件相同之罪名，顯均係基於概括之犯意為之，均應依刑法第五十
    六條連續犯之規定論以一罪並加重其刑。再者，被告所犯上開各罪，均係為達掩
    飾身分、出、入境台灣地區之目的，是各罪間顯有方法與目的之牽連關係，應從
    一重之連續行使偽造私文書罪論處。被告上開偽造私文書及公印文之犯行，雖未
    經起訴，惟該部分與已起訴部分具有牽連犯之裁判上一罪關係，本院自得一併審
    理，併此敘明。又被告行為後，護照條例增訂第二十三條，並於八十九年五月十
    七日公布，同年月二十一日施行，其中該條例第二十三條第一項、第二項規定：
    「偽造、變造國民身分證以供申請護照，足以生損害於公眾或他人者，處五年以
    下有期徒刑、拘役或科或併科新臺幣五十萬元以下之罰金。」、「行使前項文書
    者，亦同。」，此項規定，與被告所犯上開行使偽造國民身分證之特種文書及使
    公務員登載不實文書罪等罪，兩相比較，立法目的似有意以前者之規定取代後者
    之處罰，且該條例第二十三條第一項、第二項應為被告所犯上開行使偽造國民身
    分證之特種文書及使公務員登載不實文書罪之特別規定，而應優先適用，故該條
    例第二十三條第一項、第二項之增訂，應屬行為後法律變更而有比較適用新舊法
    之問題，是行為人犯罪後法律就其所犯上開行使偽造國民身分證之特種文書及行
    使公務員登載不實文書罪等部分已變更，依刑法第二條第一項但書之規定，應適
    用最有利被告之前揭行使偽造國民身分證之特種文書及使公務員登載不實文書罪
    之規定處罰。末查，被告前於八十二年間因違反麻醉藥品管理條例案件，經本院
    判處有期徒刑六月確定，於八十二年四月二十二日易科罰金執行完畢，有卷附臺
    灣高等法院被告全國前案紀錄表及臺灣新竹地方法院檢察署刑案資料查註紀錄表
    各一紙在卷足憑，其於五年內再犯本件有期徒刑以上之罪，為累犯，應依法遞予
    加重其刑。爰審酌被告為達掩飾追緝及順利出入境之目的，偽造他人證件、並假
    冒他人身分，損害主管機關核發證照及對入出境管理之正確性，對於國家安全危
    害非輕，及犯罪手段、犯人之生活狀況、犯罪後大致坦承犯行、態度尚可等一切
    情狀，量處如主文所示之刑。扣案「乙○○」之新竹團管區司令部八十六年三月
    十七日（八六）菩崇補字第０一七五號退伍、停役、除役令（證）遺失證明書、
    中華民國護照、台灣居民往來大陸通行證、香港特別行政區多次入境許可各一張
    為被告犯罪所得，屬被告所有，業據被告供明在卷，應依刑法第三十八條第一項
    第三款之規定沒收。另如附表一「偽造之『乙○○』署押及印文數量」欄所示偽
    造之「乙○○」署押八枚、印文二枚，應依刑法第二百十九條之規定，併予宣告
    沒收。至被告偽造之「乙○○」國民身分證，已因遺失而滅失，及於附表一編號
    五所示時地申請之香港特別行政區多次入境許可，亦因重新申請而繳回滅失，業
    據被告供明在卷，且均無證據證明上開證件尚屬存在，自無庸宣告沒收，附此敘
    明。
據上論斷，應依刑事訴訟法第二百九十九條第一項前段一項，刑法第二條第一項但書
、第五十六條、第二百十六條、第二百十條、第二百十二條、第二百十四條、第二百
十八條、第五十五條、第四十七條、第二百十九條、第三十八條第一項第三款，罰金
罰鍰提高標準條例第一條前段，判決如主文。
本案經檢察官吳金棟到庭執行職務。
中      華      民      國      九十     年      七      月      五     日
                                      臺灣新竹地方法院刑事第二庭
                                          法  官
如不服本判決，應於判決送達後十日內向本院提出上訴狀( 應附繕本 )，上訴於
臺灣高等法院。
附錄法條：
刑法第二百十條
偽造、變造私文書，足以生損害於公眾或他人者，處五年以下有期徒刑。
刑法第二百十二條
偽造、變造護照、旅券、免許證、特許證及關於品行、能力、服務或其他相類之證書
、介紹書，足以生損害於公眾或他人者，處一年以下有期徒刑，拘役或三百元以下罰
金。
刑法第二百十四條
明知為不實之事項，而使公務員登載於職務上所掌之公文書，足以生損害於公眾或他
人者，處三年以下有期徒刑、拘役或五百元以下罰金。
刑法第二百十六條
行使第二百十條至第二百十五條之文書者，依偽造、變造文書或登載不實事項或使登
載不實事項之規定處斷。
刑法第二百十八條第一項
偽造公印或公印文者，處五年以下有期徒刑。
附表一：
┌─┬──┬──┬──┬────┬───┬───────┬────────┬────┬────┐
│編│時間│地點│不實│偽造之私│偽造之│行使偽造特種文│使承辦之公務員登│所生之損│所犯法條│
│號│    │    │事項│文書    │「鄒君│書、私文書及使│載不實而據以核發│害      │        │
│  │    │    │之內│        │奇」署│公務員登載不實│之證照。        │        │        │
│  │    │    │容  │        │押及印│之公文書總類  │                │        │        │
│  │    │    │    │        │文數量│              │                │        │        │
├─┼──┼──┼──┼────┼───┼───────┼────────┼────┼────┤
│一│八十│新竹│鄒君│新竹團管│署押一│行使偽造之鄒君│使該部經辦之公務│足生損害│刑法第二│
│  │六年│團管│奇退│部備除役│枚    │奇國民身分證、│員將上開不實之事│於乙○○│百十六條│
│  │三月│區司│伍令│官士兵退│      │上開申請書及保│實登載於職務上所│及新竹團│、第二百│
│  │十三│令部│遺失│伍令（證│      │證書。        │掌公文書，而據以│管區司令│十條、第│
│  │日  │    │    │）遺失證│      │              │核發八十六年三月│部對於退│二百十二│
│  │    │    │    │明申請書│      │              │十七日（８６）菩│伍軍人管│條、第二│
│  │    │    │    ├────┼───┤              │崇補字第０一七五│理之正確│百十四條│
│  │    │    │    │申請退伍│署押、│              │號退伍、停役、除│性。    │。      │
│  │    │    │    │令（證）│印文各│              │役令（證）遺失證│        │        │
│  │    │    │    │遺失證明│一枚  │              │明書。          │        │        │
│  │    │    │    │保證書  │      │              │                │        │        │
├─┼──┼──┼──┼────┼───┼───────┼────────┼────┼────┤
│二│八十│新竹│    │委託書  │署押、│利用不知情之聶│                │足生損害│刑法第二│
│  │六年│團管│    │        │印文各│元生向新竹團管│                │於乙○○│百十六條│
│  │三月│區司│    │        │一枚  │區司令部提出行│                │。      │、第二百│
│  │十七│令部│    │        │      │使，領取前揭退│                │        │十條。  │
│  │日  │    │    │        │      │伍令遺失證明書│                │        │        │
│  │    │    │    │        │      │。            │                │        │        │
├─┼──┼──┼──┼────┼───┼───────┼────────┼────┼────┤
│三│八十│外交│以鄒│普通護照│署押一│偽造之乙○○國│使該局經辦之公務│足生損害│刑法第二│
│  │六年│部領│君奇│入出境許│枚    │民身分證、上開│員將上開不實之事│於乙○○│百十六條│
│  │四月│事事│為申│可申請書│      │申請書。      │實登載於職務上所│及該局對│、第二百│
│  │三日│務局│請人│        │      │              │掌公文書，而據以│於護照核│十條、第│
│  │    │    │    │        │      │              │核發中華民國護照│發、管理│二百十二│
│  │    │    │    │        │      │              │                │        │條、第二│
│  │    │    │    │        │      │              │                │        │百十四條│
│  │    │    │    │        │      │              │                │        │。      │
├─┼──┼──┼──┼────┼───┼───────┼────────┼────┼────┤
│四│八十│香港│以鄒│台灣居民│署押一│利用不知情之不│                │足生損害│刑法第二│
│  │六年│或澳│君奇│來往大陸│枚    │詳旅行社職員，│                │於乙○○│百十六條│
│  │四月│門之│為申│通行證申│      │向前揭中國旅行│                │及前揭中│、第二百│
│  │十六│中國│請人│請表    │      │社提出行使偽造│                │國旅行社│十條、第│
│  │日  │旅行│    ├────┼───┤之乙○○國民身│                │核發台灣│二百十四│
│  │    │社  │    │台灣居民│署押一│分證影本、上開│                │居民來往│條。    │
│  │    │    │    │來往大陸│枚    │申請表、登載不│                │大陸通行│        │
│  │    │    │    │簽註申請│      │實之中華民國護│                │證之正確│        │
│  │    │    │    │表      │      │照影本，而使該│                │性。    │        │
│  │    │    │    │        │      │社據以核發台灣│                │        │        │
│  │    │    │    │        │      │居民來往大陸通│                │        │        │
│  │    │    │    │        │      │行證。        │                │        │        │
├─┼──┼──┼──┼────┼───┼───────┼────────┼────┼────┤
│五│八十│香港│以鄒│申請由台│署押一│利用不知情之不│                │足生損害│刑法第二│
│  │六年│特別│君奇│灣來港旅│枚    │詳旅行社職員，│                │於乙○○│百十六條│
│  │四月│行政│為申│遊入境許│      │向前揭入境事務│      │及前揭入│、第二百│
│  │間某│區政│請人│可證申請│      │處提出行使偽造│                │境事務處│十條、第│
│  │日  │府入│    │表      │      │之乙○○國民身│                │核發香港│二百十四│
│  │    │境事│    │        │      │分證影本、上開│                │特別行政│條。    │
│  │    │務處│    │        │      │申請表、登載不│                │區多次入│        │
│  │    │    │    │        │      │實之中華民國護│                │境許可證│        │
│  │    │    │    │        │      │照影本，而使該│                │。      │        │
│  │    │    │    │        │      │處據以核發香港│                │        │        │
│  │    │    │    │        │      │特別行政區多次│                │        │        │
│  │    │    │    │        │      │入境許可證。  │                │        │        │
├─┼──┼──┼──┼────┼───┼───────┼────────┼────┼────┤
│六│八十│香港│以鄒│申請由台│署押一│利用不知情之不│                │足生損害│刑法第二│
│  │七年│特別│君奇│灣來港旅│枚    │詳旅行社職員，│                │於乙○○│百十六條│
│  │四月│行政│為申│遊入境許│      │向前揭入境事務│                │及前揭入│、第二百│
│  │十四│區政│請人│可證    │      │處提出行使偽造│                │境事務處│十條、第│
│  │日  │府入│    │        │      │之乙○○國民身│                │核發香港│二百十四│
│  │    │境事│    │        │      │分證影本、上開│                │特別行政│條。    │
│  │    │務處│    │        │      │申請表、登載不│                │區多次入│        │
│  │    │    │    │        │      │實之中華民國護│                │境許可證│        │
│  │    │    │    │        │      │照影本，而該使│                │。      │        │
│  │    │    │    │        │      │處據以核發香港│                │        │        │
│  │    │    │    │        │      │特別行政區多次│                │        │        │
│  │    │    │    │        │      │入境許可證。  │                │        │        │
└─┴──┴──┴──┴────┴───┴───────┴────────┴────┴────┘
附表二：
┌──┬─────────┬─────────┬────────────────┬────────────┐
│編號│出境時間          │入境時間          │所犯法條                        │備註                    │
├──┼─────────┼─────────┼────────────────┼────────────┤
│一  │八十六年八月十一日│八十六年九月十九日│刑法第二百十六條、第二百十四條。│                        │
├──┼─────────┼─────────┼────────────────┼────────────┤
│二  │八十六年十月十四日│八十六年十二月五日│刑法第二百十六條、第二百十四條。│                        │
├──┼─────────┼─────────┼────────────────┼────────────┤
│三  │八十七年三月三十日│八十七年四月三日  │刑法第二百十六條、第二百十四條。│                        │
├──┼─────────┼─────────┼────────────────┼────────────┤
│四  │八十七年七月四日  │八十七年七月七日  │刑法第二百十六條、第二百十四條。│甲○○於入境於遭警查獲。│
└──┴─────────┴─────────┴────────────────┴────────────┘


司法院資訊處製作；財團法人民間司法改革基金會備份。
